臺灣高雄地方法院民事裁定　九十年度小上字第九九號
　　上　訴　人　甲○○
　　被上訴人　　萬年富貴管理委員會
　　法定代理人　乙○○
右當事人間請求給付管理費事件，上訴人對於中華民國九十年六月二十六日本院高雄
簡易庭九十年度雄小字第一０七五號第一審判決提起上訴，本院裁定如左：
　　主　文
上訴駁回。
第二審訴訟費用由上訴人負擔。
　　理　　　　由
一、按對於小額程序之第一審裁判上訴，非以其違背法令為理由，不得為之；且其上
　　訴狀應記載上訴理由，表明下列各款事項：一、原判決所違背之法令及其具體內
　　容。二、依訴訟資料可認為原判決有違背法令之具體事實，民事訴訟法第四百三
　　十六條之二十四第二項、第四百三十六條之二十五條分別定有明文。又依同法第
　　四百三十六條之三十二第二項準用第四百六十八條及第四百六十九條第一款至第
　　五款之規定，判決不適用法規或適用不當者，為違背法令，其中判決有同法第四
　　百六十九條第一款至第五款所列各款情形之一者，為當然違背法令。是當事人於
　　小額訴訟程序提起上訴，如依民事訴訟法第四百六十八條規定，以第一審判決有
　　不適用法規或適用法規不當為理由時，其上訴狀或理由書應有具體之指摘，並揭
　　示該法規之條項或其內容；若係成文法以外之法則，應揭示該法則之旨趣；倘為
　　司法院解釋、或最高法院之判例，則應揭示該判解之字號或其內容；如以民事訴
　　訟法第四百六十九條第一款至第五款所列各款情形為理由時，其上訴狀或理由書
　　，應揭示合於該條款之事實。上訴狀或理由書如未依此項方法表明者，即難認為
　　已對第一審判決之違背法令有具體之指摘，其上訴自難認為合法。
二、本件上訴意旨略以：上訴人曾對訴外人謝妙真所積欠被上訴人自八十三年八月起
　　至八十四年十月止，新臺幣（下同）共一萬三千三百餘元之管理費代為繳納完畢
　　，而被上訴人於八十五年五月十三日晚上八時許區分所有權人會議決議通過，針
　　對上訴人上開代繳之款項，與上訴人所積欠之款項能予減半徵收，此有該次會議
　　記錄足稽，並有當時出席之管理委員洪岐旺、李德華、張英隆、陳輔文足供傳訊
　　，原審判決就此重要事項漏為審酌，逕命上訴人為全額之給付，自有判決不備理
　　由之違誤，爰聲明請求廢棄原判決，廢棄部分，被上訴人在第一審之訴駁回等語
　　。
三、經查，本件上訴理由並未具體指摘原審判決有何不適用法規或適用法規不當或有
　　何民事訴訟法第四百六十九條第一款至第五款所列各款之情形，其上訴理由即不
　　合前開民事訴訟法第四百三十六條之二十五所定之程式，況且上訴人於原審並未
　　請求傳訊證人洪岐旺、李德華、張英隆、陳輔文，亦未提出或聲請原審調閱被上
　　訴人於八十五年五月十三日所召開之區分所有權人會議記錄，是以原審判決並無
　　上訴人指摘漏未審酌上開證據之情形。上訴人於原審既未爭執積欠之管理費金額
　　為一萬三千三百八十元，從而原審法院判決上訴人應給付被上訴人系爭管理費及
　　法定遲延利息，堪稱允當，並無違背法令之處。上訴人提起本件上訴既不合程式
　　，自應依民事訴訟法第四百三十六條之三十二第二項準用第四百四十一條第一項
　　、第四百四十四條第一項之規定，裁定駁回上訴。
據上論結，本件上訴為不合法，依民事訴訟法第四百三十六條之三十二第二項、第四
百四十四條第一項、第七十八條，裁定如主文。
中　　　華　　　民　　　國　　九十一　　年　　　六　　　月　　　六　　　日
　　　　　　　　　　　　　　　臺灣高雄地方法院民事第六庭
~B審判長法官　朱玲瑤
~B法　　　官　陳業鑫
~B法　　　官　吳文婷
右正本證明與原本無異
本件不得上訴
中　　　華　　　民　　　國　　九十一　　年　　　六　　　月　　　六　　　日
~B法院書記官　王少玲
